【裁判字號】    98,上訴,1451
【裁判日期】    981230
【裁判案由】    偽造文書等
【裁判全文】
臺灣高等法院高雄分院刑事判決        98年度上訴字第1451號
上  訴  人  臺灣高雄地方法院檢察署檢察官
被      告  午○○
上列上訴人因被告偽造文書等案件，不服臺灣高雄地方法院98年
度訴字第874 號中華民國98年9 月10日第一審判決（起訴案號：
臺灣高雄地方法院檢察署98年度偵字第8459號），提起上訴，本
院判決如下：
     主  文
原判決關於幫助犯詐欺取財肆罪（即犯罪事實一(四)(五)(八)(九)所示部
分）暨定執行刑部分，均撤銷。
午○○幫助犯詐欺取財罪，共貳罪，各處有期徒刑貳月，如易科
罰金，均以新臺幣壹仟元折算壹日。
其他上訴駁回（行使偽造私文書拾捌罪及幫助犯詐欺取財陸罪
部分）。
上開撤銷改判之幫助詐欺取財貳罪部分所處有期徒刑與駁回上訴
之行使偽造私文書拾捌罪各處有期徒刑月及幫助犯詐欺取財
陸罪各處有期徒刑貳月，應執行有期徒刑壹年拾月，如易科罰金
，以新臺幣壹仟元折算壹日。緩刑肆年，緩刑期間付保護管束，
並向檢察官指定之政府機關、政府機構、行政法人、社區或其他
符合公益目的之機構或團體，提供壹佰捌拾小時之義務勞務。附
表「應沒收之物」欄所示之物均沒收。
     事  實
一、午○○於民國98年2 月間（2 月19日前）某日，在UT聊天室
    之「中部人聊天室」網站，經真實姓名不詳綽號「阿華」之
    成年男子告以如提供自己照片而偽造他人身分證件，冒名持
    向金融機構及電信業者申請金融帳戶及行動電話門號，提供
    予詐騙集團作為詐欺取財之犯罪工具，每一帳戶或門號可獲
    得新臺幣（下同）2,500 元之對價後，乃基於詐欺取財之幫
    助犯意，並與「阿華」共同意圖供冒用身分使用，並基於行
    使偽造國民身分證、行使偽造健保卡之特種文書及行使偽造
    私文書之犯意聯絡，先由午○○提供其正面半身照片之電磁
    紀錄，藏置在臺中市○○區○○路49號住處樓下之花圃內，
    由「阿華」取回並將之貼於所偽造如附表所示林姿伶、呂姿
    吟、丑○○、蘇亞倫、蔡佳（原名申○○）、戊○○、寅
    ○○、鄭佩宜、壬○○、卯○○、辛○○、子○○、癸○○
    、丁○○、未○○、甲○○等人之國民身分證、健保卡，並
    偽刻林姿伶等人之印章，再交由午○○於附表所示之時、地
    ，冒用林姿伶等人之名義，填具附表所示金融機構帳戶開戶
    申請書、印鑑卡、行動電話門號申請書、電信服務申請書、
    客戶資料卡等文書，並蓋用偽刻之印章或併偽簽署押，再將
    所偽造之申請書等私文書，連同上開偽造之國民身分證或健
    保卡，一併繳交予附表所示之金融機構或電信業者而行使，
    而冒名申請附表所示之金融帳戶及行動電話門號，足生損害
    於林姿伶等遭冒名之人及戶政機關對於國民身分證、中央健
    保機關對於健保卡、金融機構對於帳戶申請人、電信公司對
    於門號申請人管理之正確性。午○○於取得上開冒名申請之
    金融帳戶存摺、金融卡或行動電話門號SIM 卡後，即連同上
    開偽造之國民身分證、健保卡及印章等物，交予「阿華」等
    詐騙集團成員，作為詐欺取財之犯罪工具，而「阿華」等詐
    騙集團成員於取得午○○所提供冒名申請之帳戶及行動電話
    門號SIM 卡後，即基於意圖為自己所有之各別詐欺取財犯意
    ，分別為下列行為：
(一)、於98年3 月3 日上午10時許，冒充桃園分局「蘇志德」隊長
    ，以電話聯絡戌○○，向其謊稱：其涉及刑案，要求配合調
    查並先將款項匯往指定帳戶控管，若查明無涉案，會將款項
    匯還云云，致戌○○陷於錯誤，遂依指示於同年3 月9 日、
    10日各匯款200 萬元至附表編號3 所示呂姿吟名義之帳戶（
    帳號000000000000號）。
(二)、於98年3 月13日，冒充蔣姓書記官，以電話聯絡巳○○，向
    其謊稱：其帳戶遭詐騙集團盜用，要求配合調查並先將款項
    匯往指定帳戶控管，若查明無涉案，會將款項匯還云云，致
    巳○○陷於錯誤，依指示於同日匯款49萬5,000 元至附表編
    號24所示丁○○名義之帳戶（帳號00000000000000 號）。
(三)、於98年3 月11日上午11時許，冒充臺灣屏東地方法院人員，
    以電話聯絡廖年豐，向其謊稱：其資料遭詐騙集團冒用，要
    求配合調查並先將款項匯往指定帳戶控管云云，致廖年豐陷
    於錯誤，依指示於同日匯款114 萬元至附表編號11所示戊○○名義之帳戶（帳號00000000000000號）。
(四)、於98年3 月2 日中午12時許，自稱鍾先生，以電話聯絡丙○○，向其謊稱：其在慈善抽獎活動抽中76萬元，惟當時不在
    現場，無法領獎款項，要求先行交付稅金才可領取款項云云
    ，致丙○○陷於錯誤，依指示於同日匯款5 萬7,000 元至附
    表編號10所示蔡佳（申○○）名義之帳戶（帳號00000000
    0000號）。
(五)、於98年2 月26日某時許，以電話聯絡辰○○，向其謊稱：其
    在慈善抽獎活動抽中76萬元，要求先行交付稅金才可領取款
    項云云，致辰○○陷於錯誤，依指示於同年3 月3 日匯款35
    萬8,600 元至附表編號10所示蔡佳（申○○）名義之帳戶
    （帳號000000000000號）。
(六)、於98年3 月13日上午9 時許，冒充楊姓檢察官，以電話聯絡
    乙○○，向其謊稱：其帳戶遭詐欺集團利用為洗錢帳戶，要
    求先將款項匯往指定帳戶，調查後會將款項加計利息匯還云
    云，致乙○○陷於錯誤，依指示於同日匯款150 萬元至附表
    編號8 所示蘇亞倫名義之帳戶（帳號00000000000000號）。
(七)、於98年3 月19日上午9 時許，冒以檢察官名義，以電話聯絡
    亥○○，向其謊稱：其涉及擄車勒贖案件，要求把款項匯至
    指定帳戶，否則將其名下帳戶凍結云云，致亥○○陷於錯誤
    ，依指示於同日以無摺存款17萬2,000 元至附表編號1 所示
    林姿伶名義之帳戶（帳號00000000000 號）。
(八)、於98年3 月6 日上午10時許，自稱張姓警員，以電話聯絡庚○○，向其謊稱：要求庚○○將款項匯往指定帳戶，否則會
    遭檢察官收押云云，致庚○○陷於錯誤，依指示於同日匯款
    28萬元至附表編號16所示壬○○名義之帳戶（帳號00000000
    0000號）。
(九)、於98年3 月2 日上午11時許，冒以臺灣高雄地方法院檢察署
    檢察官名義，以電話聯絡酉○○，向其謊稱：其國民身分證
    遭冒用開立帳戶，其帳戶須遭監管云云，致酉○○陷於錯誤
    ，依指示於98年3 月5 日匯款40萬元至附表編號16所示壬○○名義之帳戶（帳號000000000000號）。
(十)、於98年3 月5 日，先後冒充花蓮縣警察局刑警大隊警員及「
    吳家瑩」書記官，以電話聯絡己○○，向其謊稱：其因販賣
    銀行帳戶，涉嫌詐欺，要求把其所有款項匯入指定帳戶保管
    云云，致己○○陷於錯誤，依指示於同日存款14萬3,000 元
    至如附表編號13所示寅○○名義之帳戶（帳號000000000000
    00號）。
二、嗣於98年3 月11日中午12時46分許，午○○復持偽造之甲○○國民身分證、健保卡及偽刻之印章，在國泰世華商業銀行
    高雄分行（下稱國泰世華銀行。設高雄市三民區○○○路36
    6 號）申請附表編號27所示帳戶時，行員謝依玲發覺證件屬
    偽造，經警據報到場，扣得偽造之甲○○國民身分證、健保
    卡各1 張、偽刻之印章1 顆，循線查獲上情。
三、案經高雄市政府警察局三民第一分局報請臺灣高雄地方法院
    檢察署檢察官偵查起訴。
    理  由
一、本件被告午○○所犯係死刑、無期徒刑、最輕本刑為3 年以
    上有期徒刑以外之罪，被告就被訴事實為有罪之陳述，經本
    院聽取當事人之意見後，依刑事訴訟法第273 條之1 第1 項
    之規定，裁定進行簡式審判程序。本件卷內之人證、書證等
    證據，依同法第273 條之2 規定，不受第159 條第1 項關於
    傳聞法則規定之限制，均有證據能力，合先明。
二、上開事實，業據被告於原審及本院審理中坦認不諱（原審卷
    第15-16 、33頁，本院卷第58頁），並經證人即國泰世華銀
    行行員謝依玲（偵一卷第17-18 頁）；被害人戌○○、巳○○、廖年豐、丙○○、辰○○、乙○○、亥○○、庚○○、
    酉○○、己○○（偵三卷第69-70 、72-73 、74、76-78 、
    79-81 、82-84 、85-86 頁；偵一卷第19-20 、21-22 頁；
    偵三卷第322-323 頁）及遭偽造證件冒名申請帳戶及門號部
    分之被害人林姿伶、呂姿吟、丑○○、蔡佳（即申○○）
    、戊○○、寅○○、壬○○、卯○○、辛○○、子○○、癸○○、丁○○、未○○、甲○○等人，分別於警詢證述其等
    遭詐騙上開金額，及附表所示金融機構開戶申請書、印鑑卡
    與電信公司之行動電話門號申請書、電信服務申請書、客戶
    資料卡等文書上所附之身分證暨健保卡等資料非其本人之證
    件等語明確（偵三卷第32-34 、35 -37、29-31 、38-40 、
    48-50 、51-53 、54-56 、57-59 、60-62 、42-44 、45-4
    7 、63-65 、66-68 頁；偵一卷第14-15 頁），並有與本案
    偽造文書及詐欺取財相關之彰化銀行98年3 月13日存款憑條
    、偽造之「法務部行政凍結執行命令」、「臺北地檢署監管
    科收據」（偵三卷第90、92-94 頁）、元大銀行98年3 月11
    日存入憑條（偵三卷第99頁）、板信商業銀行98年3 月2 日
    匯款申請書（偵三卷第104 頁）、彰化銀行98年3 月3 日匯
    款回條聯、彰化銀行安南分行00000000000000號、萬泰商業
    銀行臺南分行帳號000000000000號帳戶存摺封面影本（偵三
    卷第111 、116 頁）、合作金庫98年3 月13日匯款申請書（
    偵三卷第122 頁）、臺灣中小企銀98年3 月19日存款憑條（
    偵三卷第126 頁）、第一銀行98年3 月6 日匯款申請書回條
    （偵一卷第68頁）、京城銀行98年3 月5 日存摺類存款存入
    憑條（偵一卷第67頁）、彰化銀行98年3 月5 日存款憑條（
    偵三卷第324 頁）；臺灣中小企銀北屯分行98年3 月23日北
    屯字第99號、98年4 月13日北屯字第138 號函及林姿伶帳戶
    之開戶基本資料、印鑑卡國民身分證、健保卡及往來明細；
    聯邦商業銀行北屯分行98年3 月23日（98）聯北屯字第0026
    號函及林姿伶帳戶之開戶基本資料、存款印鑑卡、國民身分
    證、健保卡及往來明細；聯邦商業銀行北屯分行98年4 月14
    日（98）聯北屯字第40號函及客戶基本資料表、存款印鑑卡
    、申請書、國民身分證、健保卡（偵二卷第101-103 頁、偵
    三卷第173-185 頁、偵二卷第144-147 頁）、華南銀行大林
    蒲分行98年3 月24日（98）華銀大林蒲字第09800029號、98
    年4 月14日（98）華銀大林蒲字第09800039號函及開戶基本
    資料、印鑑卡、國民身分證及往來明細（偵二卷第116-122
    頁、偵三卷第195-197 頁）、陽信銀行小港分行98年3 月23
    日陽信小港字第98006 號、98年4 月15日陽信小港字第9801
    1 號函及往來明細、陽信銀行小港分行之存款相關業務申請
    暨約定書、綜合存款申請暨變更約定書、新臺幣活期性存款
    帳戶申請開戶暨約定書、陽信銀行存戶同意交互運用個人資
    料約定書、存摺存款印鑑卡（暨開戶申請書）、國民身分證
    、健保卡（偵二卷第173 、201-207 頁、偵三卷第198-200
    頁）、臺中商業銀行西屯分行98年3 月20日中西屯字第0980
    2100064 號、98年5 月6 日中西屯字第09802100133 號函及
    丑○○帳戶之開戶申請文件、國民身分證、健保卡及往來明
    細、彰化銀行西屯分行98年4 月24日彰西屯字第098001049
    號函及開戶申請書、印鑑卡國民身分證（偵三卷第169-172
    、325-327 、300-302 頁）、國泰世華商業銀行華江分行98
    年4 月7 日98國世華江字第0021號函及印鑑卡、國民身分證
    及往來明細、國泰世華商業銀行華江分行98年4 月17日98國
    世華江字第23號函及開戶申請書、印鑑卡、國民身分證、彰
    化銀行江翠分行98年3 月26日彰江翠字第711 號、98年4 月
    22日彰翠字第00980977號函及個人戶顧客資料卡、個人戶業
    務往來申請書、國民身分證及往來明細（偵二卷第197-200
    、213-215 頁、偵三卷第186-189 、190-194 頁）、臺灣中
    小企業銀行南三重分行98年4 月1 日及98年4 月14日98南重
    字第1539800024號函及客戶基本資料表、印鑑卡、存款往來
    申請書暨約定書、國民身分證及健保卡、國泰世華商業銀行
    南正義分行98年3 月24日國世正義字第0980000006號、98年
    4 月15日國世正義字第0980000015號函及客戶基本資料表、
    印鑑卡、存款往來申請書暨約定書、國民身分證及健保卡（
    偵二卷第76-81 、165-168 頁、偵三卷第201-205 、206-20
    8 頁）、元大商業銀行股份有限公司士林分行98年3 月25日
    元士林字第0980000409號函及印鑑卡、國民身分證、元大商
    業銀行股份有限公司士林分行98年4 月15日元士林字第0980
    000514號函及存款開戶暨相關服務申請書、客戶基本資料表
    、國民身分證。國泰世華商業銀行士林分行98年3 月23日（
    98）國世士字第120 號、98年4 月14日（98）國世士字第01
    26號函及印鑑卡、存款開戶申請書、存戶新開戶查檢表、國
    民身分證、往來明細（偵二卷第138-143 、152-159 頁、偵
    三卷第228-233 、225-227 、163 頁）、彰化銀行南新莊分
    行98年3 月20日彰南莊字第0980710 號、98年4 月12日彰南
    莊字第0980908 號函及個人戶顧客資料卡、國民身分證、健
    保卡及往來明細、臺中商業銀行新莊分行98年3 月24日中新
    莊字第09812600035 號、98年4 月13日中新莊字第09812600
    042 號函及存款業務往來申請約定書、國民身分證、健保卡
    （偵二卷第82-84 、85-87 頁、偵三卷第234-237 、238-24
    0 、164 頁）、京城商業銀行善化分行98年3 月23日（98）
    京城善分字第089 號函及國民身分證、健保卡及客戶提存紀
    錄單、京城商業銀行善化分行98年4 月15日（98）京城善分
    字第132 號函及存款戶開戶申請書暨約定書、印鑑卡、國民
    身分證、健保卡（偵二卷第148-151 頁、偵三卷第249-250
    頁）、京城商業銀行興業分行98年4 月14日（98）京城業分
    字第162 、164 號函及國民身分證、健保卡、開戶基本資料
    表、客戶存提紀錄單（偵二卷第112-115 頁、偵三卷第251-
    253 頁）、國泰世華商業銀行雙和分行98年3 月30日（98）
    國世雙和字第12號、98年4 月13日（98）國世雙和字第0020
    號函及印鑑卡、開戶基本資料表、國民身分證、往來明細、
    第一商業銀行98年3 月23日（98）一中和字第42號、98年4
    月14日（98）一中和字第76號函及各類存款開戶暨往來業務
    項目申請書、印鑑卡、國民身分證、健保卡及往來明細（偵
    二卷第73-75 、105-111 頁、偵三卷第259-264 、254-258
    、161 頁）、華南商業銀行淡水分行98年3 月24日（98）華
    淡存字第09800150號函及客戶基本資料表、國民身分證、往
    來明細、華南商業銀行淡水分行98年4 月14日（98）華淡存
    字第09800190號函及開戶總約定書條款確認聯、存款往來項
    目申請書、印鑑卡、國民身分證（偵二卷第133-137 頁、偵
    三卷第265-268 、156 頁）、臺中商業銀行高雄分行98年3
    月23日中高雄字第09810300086 號、98年4 月29日中高惟字
    第09810300135 號函及存款業務往來申請約定書、國民身分
    證、健保卡及往來明細、彰化商業銀行高雄分行98年3 月20
    日彰雄字第0980820-1 號、98年4 月15日彰惟字第0981049-
     1號函及個人戶顧客資料卡、國民身分證及往來明細（偵二
    卷第174-176 頁、偵三卷第213-216 、209-212 、303-305
    、158 頁）、京城商業銀行大同分行98年4 月10日（98）京
    城大分字第106 號函及往來明細、京城商業銀行大同分行98
    年4 月14日（98）京城大分字第109 號函及存款戶開戶申請
    書暨約定書、印鑑卡、國民身分證、健保卡、華南商業銀行
    南都分行98年3 月24日華都存字第0980125 號、98年4 月13
    日華都存字第0986154 號函及印鑑卡、申請人基本資料、國
    民身分證及往來明細（偵二卷第88-93 、129-132 頁、偵三
    卷第220-224 、217-219 、165 頁）、彰化商業銀行大肚分
    行98年3 月20日彰肚字第0980029 號、98年4 月13日彰肚字
    第0980043 號函及個人戶顧客資料卡、國民身分證、健保卡
    、往來明細（偵二卷第97-100頁、偵三卷第269-272 、168
    頁）、華南商業銀行大眾分行98年3 月25日（98）華大眾字
    第098059號、98年4 月14日（98）華大眾字第098079號函及
    客戶基本資料表、存款往來項目申請書、印鑑卡、國民身分
    證、健保卡、往來明細、國泰世華商業銀行竹城分行98年3
    月26日國世竹城字第0980000038號函、98年4 月15日國世竹
    城字第0980000044號及開戶申請書、印鑑卡、國民身分證、
    往來明細（偵二卷第123-128 、169-172 頁、偵三卷第273-
    278 、279-283 、157 頁）、國泰世華商業銀行高雄分行之
    存款開戶申請書、印鑑卡、國民身分證（偵一卷第38-41 頁
    ）、國泰世華商業銀行高雄分行監視畫面翻拍照片2 張（偵
    一卷第74頁）、遠傳電信股份有限公司簡函及遠傳易付卡客
    戶資料卡、臺灣大哥大股份有限公司98年4 月15日法大字第
    098045911 號函及基本資料查詢表、預付卡申請書3 紙、遠
    傳電信股份有限公司98年5 月1 日遠傳（企營）字第098104
    07067 號函及行動電話門號申請書偵二卷第31-37 、38-45
    、160-164 、216-217 、偵卷三第307-321 頁）、國泰世華
    銀行開戶資料及印鑑卡3 張及林姿伶等人之個人年籍資料16
    張在卷可稽（偵一卷第34-36 頁）及偽造之甲○○國民身分
    證、健保卡各1 張、偽刻印章1 顆扣案為憑（偵一卷第24-2
    9 頁），均核與被告之自白相符，堪信為真實。本件事證明
    確，被告上開行使偽造私文書、幫助詐欺等犯行，均堪認定
    ，應予依法論科。
三、核被告所為：(一)就持偽造林姿伶等人之國民身分證及健保卡
    等物，分別於附表所示時、地，向各該金融機構申設帳戶及
    向電信業者申請行動電話門號部分，係犯戶籍法第75條第2
    項、第1 項之行使偽造國民身分證罪、刑法第216 條、第21
    0 條之行使偽造私文書罪及刑法第216 條、第212 條之行使
    偽造特種文書罪；(二)另將其申請取得之帳戶及行動電話門號
    交付「阿華」，供「阿華」所屬詐騙集團成員向犯罪事實一
    (一)至(十)所示被害人詐取財物部分，係犯刑法第30條第1 項、
    第339 條第1 項之幫助詐欺取財罪。被告偽造署押、印章（
    印文）之行為，均屬偽造私文書之部分行為；而偽造私文書
    、偽造國民身分證（戶籍法第75條第1 項）、特種文書（健
    保卡）後進而行使，偽造之低度行為俱為行使之高度行為所
    吸收（戶籍法第75條第2 項、刑法第216 條），均不另論罪
    。被告與綽號「阿華」之成年男子，就上開行使偽造國民身
    分證、行使偽造特種文書及行使偽造私文書犯行，均有犯意
    聯絡及行為分擔，應論以共同正犯。被告以一行為同時觸犯
    行使偽造國民身分證、行使偽造特種文書及行使偽造私文書
    3 罪，屬想像競合犯，應從一重論以行使偽造私文書罪。公
    訴意旨認應從一重論以戶籍法第75條第2 項、第1 項之行使
    偽造國民身分證罪（起訴書第14頁），尚有未恰。被告各以
    一個提供蔡佳、壬○○帳戶之幫助行為，幫助「阿華」所
    屬詐欺集團成員分別詐取被害人丙○○、辰○○（以上2 人
    遭詐騙之金錢均匯入蔡彥佳帳戶）及庚○○、酉○○（以上
    2 人遭詐騙之金錢均匯入壬○○帳戶）之財物，各觸犯數個
    幫助詐欺取財之罪名，均為想像競合犯，應各從一重處斷。
    又被告並未實際參與詐欺取財犯行，所犯幫助詐欺取財部分
    之犯罪情節，均較正犯輕微，爰各依刑法第30條第2 項規定
    ，減輕其刑。被告所犯附表所示38次行使偽造私文書及上開
    8 次幫助詐欺取財犯行，犯意各別，行為互殊，應分論併罰
    。
四、撤銷改判部分（犯罪事實一(四)(五)(八)(九)所示幫助犯詐欺取財罪
    、4罪部分）：
(一)、原判決關於被告就犯罪事實一(四)(五)(八)(九)所示4 次幫助詐欺取
    財部分據以論處被告罪刑，固非無見。惟查：被告係各以1
    個提供蔡佳、壬○○帳戶之幫助行為，幫助「阿華」所屬
    詐欺集團成員分別詐取被害人丙○○、辰○○（以上2 人遭
    詐騙之金錢均匯入蔡彥佳帳戶）及庚○○、酉○○（以上2
    人遭詐騙之金錢均匯入壬○○帳戶）之財物，各觸犯數個幫
    助詐欺取財之罪名，均為想像競合犯，應各從一重處斷，原
    判決未察，依數罪併罰論以4 幫助詐欺取財罪，自有違誤（
    原判決第9 頁）。檢察官以原審量刑過輕為由提起上訴，雖
    無理由，惟原判決既有上開可議之處，應由本院將原判決此
    部分及定應執行刑部分撤銷改判。
(二)、本院審酌被告不思循正當途徑賺取金錢，為圖不法利益，竟
    以偽造之他人證件冒用名義申請帳戶，並提供予詐騙集團成
    員遂行詐欺犯罪，造成被害人戌○○等人受騙而受有財產損
    害，增加查緝詐欺集團成員之困難，犯罪所生危害非輕，量
    刑本不宜輕，惟念其並無犯罪科刑紀錄，甫成年未久，教育
    程度為高中肄業，思慮不周，因受網友引誘以致犯罪，且犯
    後坦承犯行之態度及其犯罪動機、行為手段、生活狀況等一
    切情狀，就所犯幫助詐欺取財2 罪，各量處有期徒刑2 月，
    並均諭知以1,000 元折算1 日之易科罰金折算標準。
五、上訴駁回部分（行使偽造私文書38罪及幫助犯詐欺取財6 罪
    部分）。
(一)、原審認被告此部分罪證明確，因而適用戶籍法第75條第2 項
    、第1 項，刑法第11條前段、第28條、第216 、第210 條、
    第212 條、第339 條第1 項、第30條、第55條、第41條第1
    項前段、第51條第5 款、第9 款、第219 條、第38條第1 項
    第2 款及刑法施行法第1 條之1 之規定，並審酌被告不思循
    正當途徑賺取金錢，為圖不法利益，竟以偽造之證件冒名申
    請金融機構帳戶及行動電話門號，並提供詐騙集團成員遂行
    詐欺犯罪，足生損害於被害人林姿伶等人及戶政機關對於國
    民身分證（漏載中央健保機關對於健保卡管理之確性）、金
    融機構對於帳戶申請人、電信公司對於門號申請人管理之正
    確性，並造成被害人戌○○等人受騙而受有重大財產損害，
    增加查緝詐欺集團成員之困難，犯罪所生危害非輕，量刑本
    不宜輕，惟念其並無犯罪科刑紀錄，甫成年未久，教育程度
    為高中肄業，思慮不周，因受網友引誘以致犯罪，於查獲後
    始終坦承犯行，犯罪後態度尚可及其犯罪動機、行為手段、
    生活狀況等一切情狀，就其所犯行使偽造私文書18罪各處有
    期徒刑3 月、所犯幫助詐欺取財6 罪各處有期徒刑2 月，並
    均諭知以1,000 元折算1 日之易科罰金折算標準；並敘明附
    表「應沒收之物」欄所示之申請書、印鑑卡等文書經被告交
    予各該金融機構或電信公司，已非被告所有，不予宣告沒收
    ，惟其上偽造之印文、署押、扣案附表編號27所示偽造「甲○○」印章及其他偽造之印章（均無證據證明業已滅失），
    均應依刑法第219 條規定，不問屬於犯人與否，分別於各該
    罪刑項下宣告沒收；至扣案附表編號27所示偽造之「甲○○
    」國民身分證、健保卡，及其他未扣案之偽造國民身分證、
    健保卡（均無證據證明業已滅失），皆屬被告或共犯「阿華
    」所有供犯罪所用之物，戶籍法並無沒收之特別規定，均應
    依刑法第38條第1 項第2 款之規定，於各該罪刑項下宣告沒
    收。其認事用法，核無不合，量刑亦屬允當。檢察官上訴意
    旨以被告犯罪次數甚多、惡性重大，犯後又未與被害人和解
    ，指摘原判決量刑過輕，並無理由，應予駁回。
(二)、至原判決關於被告行使偽造國民身分證、特種文書及私文書
    部分，其中附表編號29、30、31所記載之犯罪時間，因援引
    卷附98年4 月6 日台灣大哥大資料查詢印列內容，據以認定
    該3 次犯罪時間依序為98年3 月7 日、98年3 月7 日、98年
    3 月8 日（偵卷二第31-32 頁），經核與卷附台灣大哥大預
    付卡申請書所載之申請日期：98年2 月28日、98年2 月27日
    、98年2 月28日不符（偵卷二第162-164 頁），然此僅係電
    信公司於建檔輸入申請人資料時疏未校對所致，自應更正以
    卷附申請書所載之申請日期為準，惟兩者關於申辦之電信公
    司、行動電話門號及所冒名申請之被害人等具體事項既屬相
    同，並無岐異之處，則無礙於事實同一之認定，仍應予以維
    持，一併敘明。
六、撤銷改判及上訴駁回定其應執行刑部分：
(一)、被告上開所犯幫助詐欺取財2 罪所處之刑與駁回上訴之行使
    偽造私文書38罪各處有期徒刑3 月及幫助犯詐欺取財6 罪各
    處有期徒刑2 月，應執行有期徒刑1 年10月，如易科罰金，
    以1,000 元折算1 日。扣案附表「應沒收之物」欄所示之物
    均沒收。
(二)、又被告未曾因故意犯罪受有期徒刑以上刑之宣告，有臺灣高
    等法院被告前案紀錄表可憑（本院卷第26頁），因一時失慮
    ，致罹刑章，犯後坦承犯行，深表悔悟，經此偵查、羈押（
    自98年3 月12日至同年7 月2 日，見上開前案紀錄表）、審
    判及科刑判決後，當能知所警愓，信無再犯之虞，且甫成年
    未久，因獨居在外致受網友引誘而犯罪，現已遷居花蓮而與
    父母同住，復於花蓮縣私立國光高級商工附設進修學校註冊
    就讀，有戶籍謄本及就學證明書各1 份在卷可參（原審卷第
    86-88 頁），認其所受之宣告刑，以暫不執行為適當，爰依
    刑法第74條第1 項第1 款之規定宣告緩刑4 年，並依同法第
    74條第2 項第5 款、第93條第1 項第2 款之規定，諭知緩刑
    期間付保護管束，並向檢察官指定之政府機關、政府機構、
    行政法人、社區或其他符合公益目的之機構或團體，提供18
    0小時之義務勞務，以啟自新。
據上論斷，應依刑事訴訟法第369 條第1 項前段、第364 條、第
368 條、第299 條第1 項前段，刑法第11條前段、第339 條第1
項、第30條、第55條、第41條第1 項前段、第51條第5 款、第74
條第1 項第1 款、第2 項第5 款、第93條第1 項第2 款，刑法施
行法第1 條之1 ，判決如主文。
本案經檢察官孫小玲到庭執行職務。
中    華    民    國    98    年    12    月    30    日
                  刑事第三庭    審判長法  官  莊崑山
                                      法  官  莊松泉
                                      法  官  唐照明
以上正本證明與原本無異。
詐欺部分不得上訴。
其他部分如不服本判決應於收受本判決後10日內向本院提出上訴
書狀，其未敘述上訴理由者，並得於提起上訴後10日內向本院補
提理由書狀（均須按他造當事人之人數附繕本）「切勿逕送上級
法院」。
中    華    民    國    98    年    12    月    30    日
                                      書記官  黃琳群
附錄本案論罪科刑法條：
戶籍法第75條
意圖供冒用身分使用，而偽造、變造國民身分證，足以生損害於
公眾或他人者，處5 年以下有期徒刑、拘役或科或併科新臺幣50
萬元以下罰金。
行使前項偽造、變造之國民身分證者，亦同。
將國民身分證交付他人，以供冒名使用，或冒用身分而使用他人
交付或遺失之國民身分證，足以生損害於公眾或他人者，處3 年
以下有期徒刑、拘役或科或併科新臺幣30萬元以下罰金。
刑法第216 條
行使第210 條至第215 條之文書者，依偽造、變造文書或登載不
實事項或使登載不實事項之規定處斷。
刑法第210 條
偽造、變造私文書，足以生損害於公眾或他人者，處5 年以下有
期徒刑。
刑法第212條
偽造、變造護照、旅券、免許證、特許證及關於品行、能力服務
或其他相類之證書、介紹書，足以生損害於公眾或他人者，處1
年以下有期徒刑、拘役或3 百元以下罰金。
刑法第339 條
意圖為自己或第三人不法之所有，以詐術使人將本人或第三人之
物交付者，處5 年以下有期徒刑、拘役或科或併科1 千元以下罰
金。
以前項方法得財產上不法之利益或使第三人得之者，亦同。
前二項之未遂犯罰之。
┌─────────────────────────────────────────────────┐
│98年度上訴字第1451號附表：                                                                        │
├─┬───────┬──────────┬───────┬──────┬──────┬──────┤
│編│行為時間      │    偽造文件名稱    │  文件欄位    │偽造之署押、│ 行使之偽造 │ 應沒收之物 │
│號├───────┤                    │              │印文及印章  │ 證件       │            │
│  │行為地點      │                    │              │            │            │            │
├─┼───────┼──────────┼───────┼──────┼──────┼──────┤
│1 │98年2 月19日  │開戶印鑑卡（帳號    │「印鑑樣式」、│「林姿伶」之│偽造之「林姿│如偽造署押、│
│  ├───────┤00000000000號帳戶） │「客戶」等簽章│ 簽名1 枚、 │伶」國民身分│印文及印章欄│
│  │臺中市○○○路│                    │欄位          │ 印文2 枚、 │證及健保卡  │，及行使之偽│
│  │53號臺灣中小企│                    │              │ 印章1 顆。 │            │造證件欄所載│
│  │業銀行北屯分行│                    │              │            │            │。          │
├─┼───────┼──────────┼───────┼──────┼──────┼──────┤
│2 │98年2 月19日  │申請書、存款印鑑卡（│申請書之「立約│「林姿伶」之│偽造之「林姿│如偽造署押、│
│  ├───────┤帳號000000000000 號 │人」、「立約書│ 簽名4 枚、 │伶」國民身分│印文及印章欄│
│  │臺中市北屯區文│）                  │人簽章」；存款│ 印文6 枚、 │證及健保卡  │，及行使之偽│
│  │心路4 段701 號│                    │印鑑卡之「印鑑│ 印章1 顆。 │            │造證件欄所載│
│  │聯邦商業銀行北│                    │樣式」、「存戶│            │            │。          │
│  │屯分行        │                    │簽章」簽章欄位│            │            │            │
├─┼───────┼──────────┼───────┼──────┼──────┼──────┤
│3 │98年2 月20日  │印鑑卡（帳號00000000│「印鑑樣式」、│「呂姿吟」之│偽造之「呂姿│如偽造署押、│
│  ├───────┤9576號）            │「戶名」等簽章│ 簽名1 枚、 │吟」國民身分│印文及印章欄│
│  │高雄市小港區鳳│                    │欄位          │ 印文3 枚、 │證          │，及行使之偽│
│  │林路37號華南商│                    │              │ 印章1 顆。 │            │造證件欄所載│
│  │業銀行商業銀行│                    │              │            │            │。          │
│  │北屯分行      │                    │              │            │            │            │
├─┼───────┼──────────┼───────┼──────┼──────┼──────┤
│4 │98年2 月20日  │存款相關業務申請暨約│存款相關業務申│「呂姿吟」之│偽造之「呂姿│如偽造署押、│
│  ├───────┤定書、綜合存款申請暨│請暨約定書之「│ 簽名7 枚、 │吟」國民身分│印文及印章欄│
│  │高雄市小港區康│變更約定書、新臺幣活│申請人」；綜合│ 印文9 枚、 │證、健保卡  │，及行使之偽│
│  │莊路178 之1 號│期性存款帳戶申請開戶│存款申請書暨變│ 印章1 顆。 │            │造證件欄所載│
│  │陽信商業銀行小│暨約定書、陽信銀行存│更約定申請書之│            │            │。          │
│  │港分行        │戶同意交互運用個人資│「申請人」；新│            │            │            │
│  │              │料約定書、存摺存款印│臺幣活期存款帳│            │            │            │
│  │              │鑑卡（暨開戶申請書）│戶申請開戶暨約│            │            │            │
│  │              │（帳號000000000000號│定書之「申請人│            │            │            │
│  │              │）                  │」；陽信銀行存│            │            │            │
│  │              │                    │戶同意交互運用│            │            │            │
│  │              │                    │個人資料約定書│            │            │            │
│  │              │                    │之「立書人」；│            │            │            │
│  │              │                    │存摺存款印鑑卡│            │            │            │
│  │              │                    │之「留存印鑑樣│            │            │            │
│  │              │                    │式」、「戶名」│            │            │            │
│  │              │                    │等簽章欄位    │            │            │            │
├─┼───────┼──────────┼───────┼──────┼──────┼──────┤
│5 │98年2 月23日  │存款業務往來申請約定│「領用人」；「│「丑○○」之│偽造之「陳慧│如偽造署押、│
│  ├───────┤書（帳號000000000000│申請人兼立約人│ 簽名2 枚、 │如」國民身分│印文及印章欄│
│  │臺中市○○路2 │號）                │」等簽章欄位  │ 印文2 枚、 │證及健保卡  │，及行使之偽│
│  │段436 號臺中商│                    │              │ 印章1 顆。 │            │造證件欄所載│
│  │業銀行西屯分行│                    │              │            │            │。          │
│  │              │                    │              │            │            │            │
├─┼───────┼──────────┼───────┼──────┼──────┼──────┤
│6 │98年2 月23日  │個人戶顧客資料卡、印│「印鑑式樣」、│「丑○○」之│偽造之「陳慧│如偽造署押、│
│  ├───────┤鑑卡（帳號0000000000│「立約人」    │ 簽名3 枚、 │如」國民身分│印文及印章欄│
│  │臺中市西屯區中│5200號）            │              │ 印文4 枚、 │證          │，及行使之偽│
│  │港路3 段121 號│                    │              │ 印章1 顆。 │            │造證件欄所載│
│  │彰化商業銀行西│                    │              │            │            │。          │
│  │屯分行        │                    │              │            │            │            │
├─┼───────┼──────────┼───────┼──────┼──────┼──────┤
│7 │98年2 月25日  │開戶申請書、印鑑卡（│「申請人簽名蓋│「蘇亞倫」之│偽造之「蘇亞│如偽造署押、│
│  ├───────┤帳號000000000000號）│章」、「印鑑樣│ 簽名2 枚、 │倫」國民身分│印文及印章欄│
│  │臺北縣板橋市民│                    │式」、「開戶人│ 印文3 枚、 │證          │，及行使之偽│
│  │生路3 段6 號1 │                    │（負責人）簽名│ 印章1 顆。 │            │造證件欄所載│
│  │樓國泰世華商業│                    │」等簽章欄位  │            │            │。          │
│  │銀行華江分行  │                    │              │            │            │            │
├─┼───────┼──────────┼───────┼──────┼──────┼──────┤
│8 │98年2 月25日  │個人戶顧客資料卡、個│個人戶顧客資料│「蘇亞倫」之│偽造之「蘇亞│如偽造署押、│
│  ├───────┤人戶業務往來申請書（│卡之「印鑑樣式│ 簽名3 枚、 │倫」國民身分│印文及印章欄│
│  │臺北縣板橋市文│帳號00000000000000號│」、「立約人」│ 印文3 枚、 │證          │，及行使之偽│
│  │化路2 段9 號彰│）                  │等簽章欄位；個│ 印章1 顆。 │            │造證件欄所載│
│  │化商業銀行江翠│                    │人戶業務往來申│            │            │。          │
│  │分行          │                    │請書之「立約人│            │            │            │
│  │              │                    │」之簽章欄位  │            │            │            │
├─┼───────┼──────────┼───────┼──────┼──────┼──────┤
│9 │98年2 月25日  │存款往來申請書暨約定│印鑑卡之「印鑑│「申○○」之│偽造之「蔡淑│如偽造署押、│
│  ├───────┤書、印鑑卡（帳號1536│樣式」、「客戶│簽名2枚及印 │宜」國民身分│印文及印章欄│
│  │臺北縣三重市自│0000000號）         │簽章」等簽章欄│文4枚、印章1│證、健保卡  │，及行使之偽│
│  │強路1 段232 號│                    │位；存款往來申│顆          │            │造證件欄所載│
│  │臺灣中小企業銀│                    │請書暨約定書之│            │            │。          │
│  │行南三重分行  │                    │「申請人兼立約│            │            │            │
│  │              │                    │人」之簽章欄位│            │            │            │
├─┼───────┼──────────┼───────┼──────┼──────┼──────┤
│10│98年2 月25日  │存款開戶申請書、印鑑│存款開戶申請書│「申○○」之│偽造之「蔡淑│如偽造署押、│
│  ├───────┤卡（帳號000000000000│之「存戶親簽」│ 簽名3 枚、 │宜」國民身分│印文及印章欄│
│  │臺北縣三重市重│號）                │、「申請人簽名│ 印文3 枚、 │證          │，及行使之偽│
│  │新路2 段9 號國│                    │蓋章」；印鑑卡│ 印章1 顆。 │            │造證件欄所載│
│  │泰世華商業銀行│                    │之「印鑑樣式」│            │            │。          │
│  │正義分行      │                    │、「開戶人（負│            │            │            │
│  │              │                    │責人）簽名」等│            │            │            │
│  │              │                    │簽章欄位      │            │            │            │
├─┼───────┼──────────┼───────┼──────┼──────┼──────┤
│11│98年3 月2 日  │存款開戶暨相關服務申│存款開戶暨相關│「戊○○」之│偽造之「吳思│如偽造署押、│
│  ├───────┤請書（含印鑑卡）、客│服務申請書之「│ 簽名3 枚、 │萱」國民身分│印文及印章欄│
│  │臺北市士林區中│戶基本資料表（帳號20│印鑑樣式」、「│ 印文4 枚、 │證          │，及行使之偽│
│  │正路316 號元大│000000000000號）    │申請人立約處」│ 印章1 顆。 │            │造證件欄所載│
│  │商業銀行士林分│                    │、「存戶領取簽│            │            │。          │
│  │行            │                    │章」；客戶基本│            │            │            │
│  │              │                    │資料表之「客戶│            │            │            │
│  │              │                    │立約處」等簽章│            │            │            │
│  │              │                    │欄位          │            │            │            │
├─┼───────┼──────────┼───────┼──────┼──────┼──────┤
│12│98年3 月2 日  │印鑑卡、存款開戶申請│「印鑑樣式」、│「戊○○」之│偽造之「吳思│如偽造署押、│
│  ├───────┤書（帳號000000000000│「開戶人簽名」│ 簽名2 枚、 │萱」國民身分│印文及印章欄│
│  │臺北市士林區中│號）                │、「申請人簽名│ 印文4 枚、 │證          │，及行使之偽│
│  │正路199 號國泰│                    │蓋章」等簽章欄│ 印章1 顆。 │            │造證件欄所載│
│  │世華商業銀行士│                    │位            │            │            │。          │
│  │林分行        │                    │              │            │            │            │
├─┼───────┼──────────┼───────┼──────┼──────┼──────┤
│13│98年3 月2 日  │個人戶顧客資料卡（帳│「印鑑樣式」、│「寅○○」之│偽造之「曾美│如偽造署押、│
│  ├───────┤號00000000000000號）│「立約人」等簽│ 簽名1 枚、 │綺」國民身分│印文及印章欄│
│  │臺北縣新莊市中│                    │章欄位        │ 印文3 枚、 │證、健保卡  │，及行使之偽│
│  │正路657 之1 號│                    │              │ 印章1 顆。 │            │造證件欄所載│
│  │彰化銀行南新莊│                    │              │            │            │。          │
│  │分行          │                    │              │            │            │            │
├─┼───────┼──────────┼───────┼──────┼──────┼──────┤
│14│98年3 月2 日  │存款業務往來申請約定│「領用人」、「│「寅○○」之│偽造之「曾美│如偽造署押、│
│  ├───────┤書（申請帳戶未經核准│申請人兼立約人│ 簽名2 枚、 │綺」國民身分│印文及印章欄│
│  │臺北縣新莊市中│）                  │」等簽章欄位  │ 印文3 枚、 │證、健保卡  │，及行使之偽│
│  │正路651 號臺中│                    │              │ 印章1 顆。 │            │造證件欄所載│
│  │商業銀行新莊分│                    │              │            │            │。          │
│  │行            │                    │              │            │            │            │
├─┼───────┼──────────┼───────┼──────┼──────┼──────┤
│15│98年3 月4 日  │開戶申請書暨約定書、│「簽章式樣」、│「鄭佩宜」之│偽造之「鄭佩│如偽造署押、│
│  ├───────┤印鑑卡（帳號00000000│「客戶簽章」、│ 簽名2 枚、 │宜」國民身分│印文及印章欄│
│  │臺南縣善化鎮中│2992 號）           │「立約定書人」│ 印文3 枚、 │證、健保卡  │，及行使之偽│
│  │山路452 號京城│                    │              │ 印章1 顆。 │            │造證件欄所載│
│  │商業銀行善化分│                    │              │            │            │。          │
│  │行            │                    │              │            │            │            │
├─┼───────┼──────────┼───────┼──────┼──────┼──────┤
│16│98年3 月4 日  │開戶申請書（帳號0442│「申請人簽章」│「壬○○」之│偽造「壬○○│如偽造署押、│
│  ├───────┤00000000號）        │  欄位        │ 簽名1 枚、 │」國民身分證│印文及印章欄│
│  │嘉義市○○路  │                    │              │ 印文1 枚、 │、健保卡    │，及行使之偽│
│  │784 號京城商業│                    │              │ 印章1 顆。 │            │造證件欄所載│
│  │銀行興業分行  │                    │              │            │            │。          │
├─┼───────┼──────────┼───────┼──────┼──────┼──────┤
│17│98年3 月6 日  │印鑑卡（帳號00000000│「開戶人簽名」│「卯○○」之│偽造「卯○○│如偽造署押、│
│  ├───────┤7621號）            │之簽章欄位    │ 簽名1 枚、 │」國民身分證│印文及印章欄│
│  │臺北縣中和市中│                    │              │ 印章1 顆。 │            │，及行使之偽│
│  │和路102 號國泰│                    │              │            │            │造證件欄所載│
│  │世華商業銀行雙│                    │              │            │            │。          │
│  │和分行        │                    │              │            │            │            │
├─┼───────┼──────────┼───────┼──────┼──────┼──────┤
│18│98年3 月6 日  │各類存款開戶暨往來業│各類存款開戶暨│「卯○○」之│偽造「卯○○│如偽造署押、│
│  ├───────┤務項目申請書、印鑑卡│往來業務項目申│ 簽名2 枚、 │」國民身分證│印文及印章欄│
│  │臺北縣中和市中│（帳號00000000000 號│請書之「客戶簽│ 印文5 枚、 │、健保卡    │，及行使之偽│
│  │山路二段152 號│）                  │章處」、「申請│ 印章1 顆。 │            │造證件欄所載│
│  │第一商業銀行中│                    │人」及印鑑卡之│            │            │。          │
│  │和分行        │                    │「印鑑樣式」、│            │            │            │
│  │              │                    │「客戶簽章」等│            │            │            │
│  │              │                    │簽章欄位      │            │            │            │
├─┼───────┼──────────┼───────┼──────┼──────┼──────┤
│19│98年3 月6 日  │開戶總約定書條款確認│「簽章處」、「│「辛○○」之│偽造「辛○○│如偽造署押、│
│  ├───────┤聯、存款往來項目申請│立約定書人」、│ 簽名4 枚、 │」國民身分證│印文及印章欄│
│  │臺北縣淡水鎮中│書、印鑑卡（帳號1672│「申請人」、「│ 印文5 枚、 │            │，及行使之偽│
│  │正路28號華南商│00000000 號）       │印鑑樣式」、「│ 印章1 顆。 │            │造證件欄所載│
│  │業銀行淡水分行│                    │戶名簽章」等簽│            │            │。          │
│  │              │                    │章欄位        │            │            │            │
├─┼───────┼──────────┼───────┼──────┼──────┼──────┤
│20│98年3 月9 日  │存款業務往來申請約定│「領用人」、「│「子○○」之│偽造之「陳永│如偽造署押、│
│  ├───────┤書（帳號000000000000│申請人兼立約人│ 簽名2 枚、 │琇」國民身分│印文及印章欄│
│  │高雄市苓雅區民│號）                │」等簽章欄位  │ 印文3 枚、 │證、健保卡  │，及行使之偽│
│  │權一路11號1 樓│                    │              │ 印章1 顆。 │            │造證件欄所載│
│  │臺中商業銀行高│                    │              │            │            │。          │
│  │雄分行        │                    │              │            │            │            │
├─┼───────┼──────────┼───────┼──────┼──────┼──────┤
│21│98年3 月9 日  │個人戶顧客資料卡（帳│「印鑑樣式」、│「子○○」之│偽造之「陳永│如偽造署押、│
│  ├───────┤號00000000000000號帳│「立約人」欄位│ 簽名1 枚、 │琇」國民身分│印文及印章欄│
│  │高雄市苓雅區民│戶）                │              │ 印文1 枚、 │證          │，及行使之偽│
│  │權一路59號彰化│                    │              │ 印章1 顆。 │            │造證件欄所載│
│  │商業銀行高雄分│                    │              │            │            │。          │
│  │行            │                    │              │            │            │            │
├─┼───────┼──────────┼───────┼──────┼──────┼──────┤
│22│98年3 月9 日  │存款戶開戶申請暨約定│「簽章樣式」、│「癸○○」之│偽造之「李嘉│如偽造署押、│
│  ├───────┤書、印鑑卡（帳號023 │「客戶簽章」、│ 簽名2 枚、 │慧」國民身分│印文及印章欄│
│  │臺南市○○路二│000000000號）       │「立約定書人」│ 印文3 枚、 │證、健保卡  │，及行使之偽│
│  │段615 號1 樓京│                    │ 欄位         │ 印章1 顆。 │            │造證件欄所載│
│  │城商業銀行大同│                    │              │            │            │。          │
│  │分行          │                    │              │            │            │            │
├─┼───────┼──────────┼───────┼──────┼──────┼──────┤
│23│98年3 月9 日  │印鑑卡（帳號00000000│「印鑑樣式」、│「癸○○」之│偽造之「李嘉│如偽造署押、│
│  ├───────┤0007號）            │「簽章」等簽章│ 簽名1 枚、 │慧」國民身分│印文及印章欄│
│  │臺南市○○路1 │                    │欄位          │ 印文2 枚、 │證          │，及行使之偽│
│  │段203 號華南商│                    │              │ 印章1 顆。 │            │造證件欄所載│
│  │業銀行南都分行│                    │              │            │            │。          │
├─┼───────┼──────────┼───────┼──────┼──────┼──────┤
│24│98年3 月10日  │個人戶顧客資料表（帳│「印鑑樣式」、│「丁○○」之│偽造之「何筑│如偽造署押、│
│  ├───────┤號00000000000000號）│「立約人」等簽│ 簽名1 枚、 │筠」國民身分│印文及印章欄│
│  │臺中縣大肚鄉沙│                    │章欄位        │ 印文2 枚、 │證、健保卡  │，及行使之偽│
│  │田路2 段780 號│                    │              │ 印章1 顆。 │            │造證件欄所載│
│  │彰化商業銀行大│                    │              │            │            │。          │
│  │肚分行        │                    │              │            │            │            │
├─┼───────┼──────────┼───────┼──────┼──────┼──────┤
│25│98年3 月10日  │存款往來項目申請書、│「申請人」、「│「未○○」之│偽造之「蔡欣│如偽造署押、│
│  ├───────┤印鑑卡（帳號00000000│印鑑樣式」、「│ 簽名2 枚、 │窈」國民身分│印文及印章欄│
│  │新竹市○○路  │9386號）            │簽章」等簽章欄│ 印文4 枚、 │證、健保卡  │，及行使之偽│
│  │118 號華南商業│                    │位            │ 印章1 顆。 │            │造證件欄所載│
│  │銀行大眾分行  │                    │              │            │            │。          │
│  │              │                    │              │            │            │            │
├─┼───────┼──────────┼───────┼──────┼──────┼──────┤
│26│98年3 月10日  │存款開戶申請書、印鑑│「存戶親簽」、│「未○○」之│偽造之「蔡欣│如偽造署押、│
│  ├───────┤卡（帳號000000000000│「申請人」、「│ 簽名3 枚、 │窈」國民身分│印文及印章欄│
│  │新竹市○○路  │號）                │印鑑樣式」、「│ 印文2 枚、 │證          │，及行使之偽│
│  │150 號國泰世華│                    │開戶人簽名」等│ 印章1 顆。 │            │造證件欄所載│
│  │商業銀行竹城分│                    │簽章欄位      │            │            │。          │
│  │行            │                    │              │            │            │            │
├─┼───────┼──────────┼───────┼──────┼──────┼──────┤
│27│98年3 月11日  │存款開戶申請書、印鑑│「申請人簽名蓋│「甲○○」之│扣案之偽造「│如偽造署押、│
│  ├───────┤卡（申請帳號時經行員│章」、「印鑑樣│ 簽名2 枚、 │甲○○」之國│印文及印章欄│
│  │高雄市三民區博│察覺有異而報警處理）│式」、「開戶人│ 印文5 枚、 │民身分證、健│，及行使之偽│
│  │愛一路366 號國│                    │簽名」等簽章欄│ 扣案之印章 │保卡        │造證件欄所載│
│  │泰世華商業銀行│                    │位            │ 1 顆。     │            │。          │
│  │高雄分行      │                    │              │            │            │            │
├─┼───────┼──────────┼───────┼──────┼──────┼──────┤
│28│98年2 月28日  │遠傳易付卡客戶資料卡│「申請人簽名」│「丑○○」之│偽造之「陳慧│如偽造署押、│
│  ├───────┤（門號0000000000號）│              │ 簽名1 枚。 │如」國民身分│印文及印章欄│
│  │臺中縣豐原市中│                    │              │            │證、健保卡  │，及行使之偽│
│  │正路205 號遠傳│                    │              │            │            │造證件欄所載│
│  │豐原門市      │                    │              │            │            │。          │
├─┼───────┼──────────┼───────┼──────┼──────┼──────┤
│29│98年2 月58日（│預付卡申請書        │「申請人簽章」│「丑○○」之│偽造之「陳慧│如偽造署押、│
│  │原判決誤載為98│（門號0000000000號）│              │ 簽名1 枚。 │            │            │
│  │年3月7日）    │                    │              │            │            │            │
│  ├───────┤                    │              │            │如」國民身分│印文及印章欄│
│  │臺灣大哥大股份│                    │              │            │證、健保卡  │，及行使之偽│
│  │有限公司「豐原│                    │              │            │            │造證件欄所載│
│  │向陽特約服務中│                    │              │            │            │。          │
│  │心」          │                    │              │            │            │            │
├─┼───────┼──────────┼───────┼──────┼──────┼──────┤
│30│98年2 月27日（│預付卡申請書        │「申請人簽章」│「呂姿吟」之│偽造之「呂姿│如偽造署押、│
│  │原判決誤載為98│（門號0000000000號）│              │簽名1 枚。  │            │            │
│  │年3 月7 日）  │                    │              │            │            │            │
│  ├───────┤                    │              │            │吟」國民身分│印文及印章欄│
│  │臺灣大哥大股份│                    │              │            │證、健保卡  │，及行使之偽│
│  │有限公司042242│                    │              │            │            │造證件欄所載│
│  │8228特約服務中│                    │              │            │            │。          │
│  │心            │                    │              │            │            │            │
├─┼───────┼──────────┼───────┼──────┼──────┼──────┤
│31│98年2 月28日（│預付卡申請書        │「申請人簽章」│「蘇亞倫」之│偽造之「蘇亞│如偽造署押、│
│  │（原判決誤載為│（門號0000000000號）│              │簽名1 枚。  │            │            │
│  │98 年3月8 日）│                    │              │            │            │            │
│  ├───────┤                    │              │            │倫」國民身分│印文及印章欄│
│  │臺灣大哥大股份│                    │              │            │證、健保卡  │，及行使之偽│
│  │有限公司潭子- │                    │              │            │            │造證件欄所載│
│  │中山特約服務中│                    │              │            │            │。          │
│  │心            │                    │              │            │            │            │
├─┼───────┼──────────┼───────┼──────┼──────┼──────┤
│32│98年2 月28日  │遠傳易付卡客戶資料卡│「申請人簽章」│「蘇亞倫」之│偽造之「蘇亞│如偽造署押、│
│  ├───────┤（門號0000000000號）│              │ 簽名1 枚。 │倫」國民身分│印文及印章欄│
│  │臺中縣潭子鄉中│                    │              │            │證、健保卡  │，及行使之偽│
│  │山路2 段442 號│                    │              │            │            │造證件欄所載│
│  │潭子中山門市  │                    │              │            │            │。          │
├─┼───────┼──────────┼───────┼──────┼──────┼──────┤
│33│98年3 月9 日  │遠傳易付卡客戶資料卡│「申請人簽章」│「鄭佩宜」之│偽造之「鄭佩│如偽造署押、│
│  ├───────┤（門號0000000000號）│              │ 簽名1 枚。 │宜」國民身分│印文及印章欄│
│  │遠傳電信臺中成│                    │              │            │證、健保卡  │，及行使之偽│
│  │功特約服務中心│                    │              │            │            │造證件欄所載│
│  │              │                    │              │            │            │。          │
├─┼───────┼──────────┼───────┼──────┼──────┼──────┤
│34│98年2 月28日  │遠傳易付卡客戶資料卡│「申請人簽章」│「呂姿吟」之│偽造之「呂姿│如偽造署押、│
│  ├───────┤（門號0000000000號）│              │ 簽名1 枚。 │吟」國民身分│印文及印章欄│
│  │遠傳電信豐原向│                    │              │            │證、健保卡  │，及行使之偽│
│  │陽特約服務中心│                    │              │            │            │造證件欄所載│
│  │              │                    │              │            │            │。          │
├─┼───────┼──────────┼───────┼──────┼──────┼──────┤
│35│98年2 月28日  │第三代行動電話服務申│「申請人簽章」│「蘇亞倫」之│偽造之「蘇亞│如偽造署押、│
│  ├───────┤請書（門號0000000000│、「申請者簽名│ 簽名3 枚。 │倫」國民身分│印文及印章欄│
│  │遠傳電信股份有│號）                │」            │            │證、健保卡  │，及行使之偽│
│  │限公司        │                    │              │            │            │造證件欄所載│
│  │              │                    │              │            │            │。          │
├─┼───────┼──────────┼───────┼──────┼──────┼──────┤
│36│98年3 月9 日  │哈拉頭家990+雙倍加值│「申請人簽名」│「鄭佩宜」之│偽造之「鄭佩│如偽造署押、│
│  ├───────┤190 手機方案第三代行│、「申請者簽名│ 簽名3 枚。 │宜」國民身分│印文及印章欄│
│  │遠傳電信臺中成│動電話申請書（門號09│」            │            │證          │，及行使之偽│
│  │功特約服務中心│00000000號）        │              │            │            │造證件欄所載│
│  │              │                    │              │            │            │。          │
├─┼───────┼──────────┼───────┼──────┼──────┼──────┤
│37│98年2 月28日  │哈拉頭家990+雙倍加值│「申請人簽名」│「丑○○」之│偽造之「陳慧│如偽造署押、│
│  ├───────┤190 手機方案第三代行│、「申請者簽名│ 簽名3 枚。 │如」國民身分│印文及印章欄│
│  │遠傳電信股份有│動電話申請書（門號09│」            │            │證、健保卡  │，及行使之偽│
│  │限公司        │00000000號）        │              │            │            │造證件欄所載│
│  │              │                    │              │            │            │。          │
├─┼───────┼──────────┼───────┼──────┼──────┼──────┤
│38│98年2 月28日  │哈拉頭家990+雙倍加值│「申請人簽名」│「呂姿吟」之│偽造之呂姿吟│如偽造署押、│
│  ├───────┤190 手機方案第三代行│、「申請者簽名│ 簽名3 枚。 │「」國民身分│印文及印章欄│
│  │遠傳電信豐原向│動電話申請書（門號09│」            │            │證          │，及行使之偽│
│  │陽特約服務中心│00000000號）        │              │            │            │造證件欄所載│
│  │              │                    │              │            │            │。          │
└─┴───────┴──────────┴───────┴──────┴──────┴──────┘

司法院資訊處製作；財團法人民間司法改革基金會備份。
